台灣板橋地方法院刑事判決　　　　　　　94年度訴字第1052號
　　公　訴　人　台灣板橋地方法院檢察署檢察官
　　被　　　告　乙○○
上列被告因偽造文書等案件，經檢察官提起公訴（93年度偵字第
19845 號，94年度偵緝字第98號），嗣經被告於本院準備程序進
行中，就被訴事實為有罪之陳述，經告知被告簡式審判程序之旨
，並聽取當事人之意見後，裁定由受命法官獨任進行簡式審判程
序，本院判決如下：
    主  文
乙○○行使偽造私文書，足以生損害於他人，累犯，處有期徒刑
捌月。機車買賣訂購書上偽造之「陳武雄」署押壹枚沒收之。
    事  實
一、乙○○前於民國（下同）88年間因搶奪案件，經台灣台北地
    方法院判處有期徒刑8 月確定，並於90年4 月13日縮刑期滿
    ；復於91年間因詐欺案件，經台灣台北地方法院判處有期徒
    刑3 年，經上訴台灣高等法院撤銷第一審判決，改判處有期
    徒刑3 年4 月確定，現正執行中。猶不知悔改，竟意圖為自
    己不法所有，於93年4 月15日下午2 時許前之某時，在位於
    台北市大同區○○○路293 號2 樓之「悅來旅社」105 號房
    內，利用其友人丙○○熟睡不知之際，竊取丙○○所有之皮
    包1 只得手（內裝有現金新台幣（下同）1000元、NOKIA 牌
    8310型行動電話1 具、丙○○國民身分證1 枚及車號BJE ─
    862 號機車之鑰匙等財物），嗣接續於上開旅社1 樓處，以
    上開竊得之機車鑰匙竊取丙○○所有之車號BJE ─862 號機
    車。得手後，乙○○復於同日下午2 時許，在位於台北市○
    ○區○○路2 段140 號1 樓（起訴書誤載為2 樓）之「汀洲
    機車行」內，偽造「陳武雄」之署名簽訂機車買賣訂購書，
    並交予不知情之機車行老闆林永昌予以行使，表示係出賣人
    之意思，而以2 萬2 千2 百元之代價，將上開竊得之機車出
    售予林永昌，足生損害於陳武雄與丙○○之利益。林永昌復
    將上開機車轉售予不知情之李金龍。嗣於93年4月20日晚6時
    許（起訴書誤載為94年），經警在台北縣中和市○○路200
    巷35弄7 號前尋獲上開機車，並循線查知上情。
二、案經被害人丙○○訴由台北縣政府警察局中和分局報請台灣
    台北地方法院檢察署暨台北市政府警察局大同分局報請台灣
    士林地方法院檢察署呈請台灣高等法院檢察署核轉台灣板橋
    地方法院檢察署檢察官偵查起訴。
    理  由
一、按除被告所犯為死刑、無期徒刑、最輕本刑為3 年以上有期
    徒刑之罪或高等法院管轄第一審案件外，於第一次審判期日
    前之準備程序進行中，被告先就被訴事實為有罪之陳述時，
    審判長得告知被告簡式審判程序之旨，並聽取當事人、代理
    人、辯護人及輔佐人之意見後，裁定進行簡式審判程序，刑
    事訴訟法第273 條之1 第1 項定有明文。經核被告乙○○所
    犯係死刑、無期徒刑、最輕本刑為3 年以上有期徒刑以外之
    罪，其於準備程序中就被訴事實為有罪之陳述，經法官告知
    簡式審判程序之旨，並聽取公訴人、被告之意見後，本院援
    依首揭規定，合議裁定由受命法官獨任進行簡式審判程序，
    合先敘明。
二、上揭事實，業據被告乙○○於本院準備程序及審理中坦承不
    諱（見本院刑事卷所附94年7 月19日準備程序筆錄及簡式審
    判筆錄），核與告訴人丙○○於警詢、偵查及本院審理中指
    訴之情節相符，並經證人林永昌、甲○○二人分別於警詢及
    本院審理中證述明確，此外並有車輛竊盜、車牌失竊資料個
    別查詢報表─查詢認可資料及偽造「陳武雄」署押之機車買
    賣訂購書各1紙在卷可稽。罪證明確，被告犯行洵堪認定。
三、核被告所為，係犯刑法第320 條第1 項竊盜及同法第216 條
    、第210 條之行使偽造私文書之罪。又被告偽造署押為偽造
    私文書之部分行為及被告偽造私文書後進而行使，其偽造之
    低度行為已為其行使之高度行為所吸收，均不另論罪。再被
    告所犯上開二罪，有方法、結果之牽連關係，應從一重以行
    使偽造私文書罪處斷。末查；被告前於88年間因搶奪案件，
    經台灣台北地方法院判處有期徒刑8 月確定，並於90年4 月
    13日縮刑期滿，此有台灣高等法院被告前案紀錄表在卷可徵
    。其於有期徒刑執行完畢後五年內再犯有期徒刑以上刑之本
    罪，為累犯，應加重其刑。爰審酌被告之品行、智識程度及
    被告身強體壯，竟不知靠勞力賺錢，而為宵小，並將竊得之
    機車以偽造他人名義而予以出售，對被害人所生之危害以及
    被告犯罪後坦承犯行等一切情狀，量處如主文所示之刑，以
    示懲儆。至機車買賣訂購書上偽造之「陳武雄」署押1 枚，
    應依刑法第219 條之規定宣告沒收。
據上論斷，應依刑事訴訟法第299 條第 1 項前段、第 273 條之
1 第1 項，刑法第216 條、第210 條、第320 條第1 項、第55條
、第47條、第219 條，罰金罰鍰提高標準條例第1 條前段，判決
如主文。
本案經檢察官陳孟黎到庭執行職務
中　　華　　民　　國　　94　　年　　7 　　月　　29　　日
                          台灣板橋地方法院刑事第五庭
                              法　官  潘  長  生
上列正本證明與原本無異。
如不服本判決，應於判決送達後10日內向本院提出上訴狀（應附
繕本），上訴於臺灣高等法院。
                              書記官  楊  馥  如
中　　華　　民　　國　　94　　年　　7 　　月　　29　　日
附錄本案論罪科刑法條：
中華民國刑法第210條
 (偽造變造私文書罪)
偽造、變造私文書，足以生損害於公眾或他人者，處五年以下有
期徒刑。
中華民國刑法第216條
 (行使偽造變造或登載不實之文書罪)
行使第條至第條之文書者，依偽造、變造文書或登載不實
事項或使登載不實事項之規定處斷。
中華民國刑法第320條
 (普通竊盜罪、竊佔罪)
意圖為自己或第 3 人不法之所有，而竊取他人之動產者，為竊盜
罪，處五年以下有期徒刑、拘役或五百元以下罰金。
意圖為自己或第 3 人不法之利益，而竊佔他人之不動產者，依前
項之規定處斷。
前二項之未遂犯罰之。
